臺灣雲林地方法院刑事協商判決
110年度訴字第642號
公  訴  人  臺灣雲林地方檢察署檢察官
被      告  王景恒




指定辯護人  本院公設辯護人許俊雄
上列被告因違反毒品危害防制條例案件，經檢察官提起公訴（11
0年度偵字第5729號、第6450號），被告於準備程序就被訴事實
為有罪之陳述，經檢察官聲請改依協商程序而為判決，本院裁定
進行認罪協商程序，並判決如下：
    主  文
王景恒持有第一級毒品純質淨重十公克以上，累犯，處有期徒刑
壹年陸月。
扣案如附表編號１至６所示之物，均沒收銷燬之；扣案如附表編號
７至８所示之物，均沒收之。
    事實及理由
一、犯罪事實：
　　王景恒明知海洛因、甲基安非他命、大麻分屬毒品危害防制
    條例第2條第2項第1款及第2款所列管之第一級、第二級毒品，
    依法不得持有，竟仍基於同時持有第一級毒品海洛因純質淨
    重10公克以上及第二級毒品甲基安非他命純質淨重20公克以
    上、第二級毒品大麻之犯意，於民國110年6月30日至110年8
    月3日前之某日，用附表編號8所示行動電話聯繫綽號「林大
    哥」成年男子，以新臺幣約60萬元之代價，購買如附表編號
    4、5、6所示之海洛因乙批（純質淨重10公克以上）、如附
    表編號1所示之甲基安非他命20包(純質淨重20公克以上)、
    如附表編號2所示之大麻煙草5包，而非法持有之。嗣經警循
    線於110年8月3日持本院搜索票對王景恒執行搜索，並扣得
    附表所示之物，而查獲上情。
二、證據名稱：
　㈠本院110年度聲搜字第347號搜索票（偵5729卷第25頁）。
　㈡雲林縣警察局虎尾分局搜索、扣押筆錄。
　㈢雲林縣警察局虎尾分局扣押物品目錄表。
　㈣雲林縣警察局自願受搜索同意書（偵5729卷第53頁）。　
　㈤扣案物照片61張（偵6450卷第77頁至第137頁上方照片）。
　㈥扣案物照片39張（偵6450卷第137頁下方照片至第175頁）
　㈦現場蒐證2張（偵6450卷第177頁）。
　㈧內政部警政署刑事警察局110年9月23日刑鑑字第1100099310
    號鑑定書（偵5729卷第233頁正、反面）。
　㈨立人醫事檢驗所110年9月1日濫用藥物尿液檢驗報告（偵5729
    卷第239頁正、反面）。
　㈩雲林縣警察局虎尾分局偵辦毒品案件尿液檢體委驗單（偵572
    9卷第241頁）。
　法務部調查局濫用藥物實驗室110年10月12日調科壹字第1102
    3011980號鑑定書（偵6450號第359頁正、反面）。
　法務部調查局濫用藥物實驗室110年10月12日調科壹字第1102
    3012010號鑑定書（偵6450號第361頁）。
　扣案之手機1支（門號：0000000000；IMEI碼：000000000000
    000/00000000000000，110年度保管檢字第4536-1號）。
　大麻煙草5包（110年度保管檢字第453 6-6號）。
　扣案之磅秤1個（110年度保管檢字第453 6-1號）。
　扣案之安非他命20包（110年度保管檢字第453 6-4號）。
　扣案之海洛因55包（110年度保管檢字第453 6-5號）。
　扣案之海洛因米白色粉末1罐（110年度保管檢字第453 6-5號
    ）。
　海洛因白色粉末2包（110年度保管檢字第453 6-5號）。
　扣案之海洛因米白色粉末1包（110年度保管檢字第453 6-5號
    ）。
　被告王景恒於110年8月3日之警詢筆錄（偵5729卷第11頁至第
    13頁）。
　被告王景恒於110年9月10日檢察官面前經具結之訊問筆錄（
    偵5729卷第219頁至第221頁反面，結文：第229頁）。　
　被告王景恒於110年8月4日之警詢筆錄（偵5729卷第15頁至第
    21頁反面）。
　被告王景恒於110年8月11日檢察官面前經具結之訊問筆錄（
    偵5729卷第177頁至第183頁，結文：第185頁）。
　被告王景恒於110年9月10日檢察官面前之訊問筆錄（偵5729
    卷第213頁至第215頁反面）。
　被告於本院準備程序中自白（本院卷第121頁）。
三、本件經檢察官與被告於審判外達成協商之合意，且被告認罪
    ，其合意內容為：被告就上開犯罪事實，係犯毒品危害防制
    條例第11條第3項之持有第一級毒品純質淨重10公克以上罪
    ，被告認罪，願受如主文所示之刑及沒收宣告。經查，上開
    協商合意並無刑事訴訟法第455條之4第1項所列情形之一，
    檢察官聲請改依協商程序而為判決，本院爰不經言詞辯論，
    於協商合意範圍內為協商判決。
四、應適用之法條：刑事訴訟法第455條之2第1項、第455條之4
    第2項、第455條之8、第454條第1項，判決如主文（依刑事
    判決精簡原則，僅記載程序法條）。
五、協商判決除有刑事訴訟法第455條之4第1項第1款於本訊問程
    序終結前，被告撤銷協商合意或檢察官撤回協商聲請者；第
    2款被告協商之意思非出於自由意志者；第4款被告所犯之罪
    非第455條之2第1項所得以協商判決者；第6款被告有其他較
    重之裁判上一罪之犯罪事實者；第7款法院認應諭知免刑或
    免訴、不受理者情形之一及違反同條第2項「法院應於協商
    合意範圍內為判決；法院為協商判決所科之刑，以宣告緩刑
    、2年以下有期徒刑、拘役或罰金為限。」之規定外，不得
    上訴。
六、本案如有上述但書情形，且不服本判決時，得自判決送達之
    日起20日內，向本院提出上訴狀（須附繕本），上訴於第二
    審法院。　
七、累犯：被告因毒品等案件，經本院以99年度聲字第748號定
    應執行有期徒刑4年2月確定，經與他案接續執行，於104年5
    月11日假釋出監，105年12月14日假釋期滿執畢。
八、其餘扣案物與本案無關，不予沒收（但被告表示要拋棄，卷
    第123頁，110年度保管檢4536-1號，編號1、4、5，110年度
    保管檢4536-2、-3號）
中　　華　　民　　國　　111 　年　　2 　　月　　 21 　日
                      刑事第七庭    法  官  簡廷恩
以上正本證明與原本無異。
                                    書記官  許馨月
中　　華　　民　　國　　111 　年　　2 　　月　　21　　日
附錄論罪科刑之法條全文：
毒品危害防制條例第11條
持有第一級毒品者，處3年以下有期徒刑、拘役或新臺幣 30萬元
以下罰金。
持有第二級毒品者，處2年以下有期徒刑、拘役或新臺幣 20萬元
以下罰金。
持有第一級毒品純質淨重十公克以上者，處 1 年以上 7 年以下
有期徒刑，得併科新臺幣1百萬元以下罰金。
持有第二級毒品純質淨重二十公克以上者，處6月以上 5 年以下
有期徒刑，得併科新臺幣70萬元以下罰金。
持有第三級毒品純質淨重五公克以上者，處 2 年以下有期徒刑
，得併科新臺幣 20 萬元以下罰金。
持有第四級毒品純質淨重五公克以上者，處 1 年以下有期徒刑
，得併科新臺幣 10 萬元以下罰金。
持有專供製造或施用第一級、第二級毒品之器具者，處 1 年以
下有期徒刑、拘役或新臺幣 10 萬元以下罰金。
附表：
編號 物品名稱 數量 單位 備註 1 甲基安非他命 20 包 ①110年度保管檢453號6-4，編號1-20 ②驗前總淨重45.88公克 ③推估驗前純質淨重34.41公克 ④含包裝袋一併沒收銷毀之 2 大麻煙草 5 包 ①110年度保管檢453號6-6，編號1-5 ②驗餘淨重16.71公克 ③含包裝袋一併沒收銷毀之 3 海洛因 55 包 ①110年度保管檢453號6-5，編號1-35、38-45、48-59 ②驗餘淨重448.85公克 ③純質淨重377.16公克 ④含包裝袋、罐一併沒收銷毀之 4 海洛因白色粉末 2 包 ①110年度保管檢453號6-5，編號37、46 ②驗餘淨重19.84公克 ③含包裝袋一併沒收銷毀之 5 海洛因米白色粉末 1 包 ①110年度保管檢453號6-5，編號36、47 ②驗餘淨重1.86公克 ③純質淨重0.75公克 ④含包裝袋、罐一併沒收銷毀之 6 海洛因米白色粉末 1 罐  7 磅秤 3 台 ①110年度保管檢453號6-1，編號2、6 8 行動電話 1 支 ①110年度保管檢453號6-1，編號3 ②門號：0000000000IMEI碼：000000000000000/00000000000000